臺灣臺中地方法院交通事件裁定　　　　　　　　　九十一年度交聲字第一三號
　　原處分機關　交通部公路總局台中區監理所
　　異議人即
　　受處分人　　甲○○
右列受處分人因違反道路交通管理處罰條例案件，對於交通部公路總局台中區監理所
九十一年十二月二日所為之裁決（中監違字第裁六○─Ｇ00000000號裁決書
），聲明異議，本院裁定如左：
    主  文
異議駁回。
    理  由
一、原處分機關略以：本案係台中市警察局交通隊於九十一年九月四日二十時四十六
    分，查獲受處分人甲○○所有之車號ＨＷ─６０６７號自小客車，在台中市○○
    路與寧夏路口處，因「駕車行經有燈光號誌管制之交岔路口闖紅燈者」違規，受
    處分人於應到案日期前提出申訴，經原舉發機關函覆違規屬實，該所遂於九十一
    年十二月二日以中監違字第裁六○─Ｇ00000000號裁決書裁處罰鍰新台
    幣二千七百元整，並記違規點數三點，於法並無不合等語。
二、本件異議人即受處分人甲○○則以：在文心路與寧夏路口之交通號誌，由文心路
    往大雅路之方向無左轉燈號，綠燈時對向一直有來車，只好等到紅燈時才能左轉
    ，且對方車道同時是有左轉號誌且皆左駛，不能直走，所以我方車道之車當然須
    在紅燈亮起而對方有左轉燈時迴轉，故原舉發機關之舉發實有違誤，爰聲明異議
    云云。
三、按汽車駕駛人行經有燈光號誌管制之交岔路口闖紅燈者，處新台幣一千八百元以
    上五千四百元以下罰鍰，並記違規點數三點，道路交通管理處罰條例第五十三條
    、第六十三條第一項第三款定有明文。經查：本件受處分人即異議人甲○○所有
    之車號ＨＷ─６０６７號自小客車，九十一年九月四日二十時四十六分許，在台
    中市○○路與寧夏路口處，因闖紅燈者違規，為台中市警察局交通隊依法逕行舉
    發有中市警交字第Ｇ00000000號舉發違反道路交通管理事件通知單一紙
    及舉發採證照片二幀在卷可憑，異議人雖不否認有闖紅燈之行為但辯稱寧夏路轉
    文心路往大雅路之方向無左轉燈號，只好等到紅燈時才能左轉，所以我方車道之
    車當然須在紅燈亮起而對方有左轉燈時轉彎云云，惟經原舉發機關九十一年十一
    月七日以中市警交字第０９１００７４５９４號函覆稱「本案經檢視採證相片，
    並查證執勤員警略以：依據『道路交通標誌、標線、號誌設置規則』第二百零六
    條第一項第五款之規定，車輛面對圓形紅燈表示禁止通行，不超越停止線或進入
    路口。據此，該車確於該時、地當號誌以變換為紅燈一四˙四秒後，逕予駛越停
    止線進入路口，並以時速九公里之速度穿越路口至銜接路段到達行人穿越道，其
    車身足以妨害其他方向人、車通行，自應視為闖紅燈無誤等語」有該函一紙在卷
    可稽。則異議人於前揭時、地確違規事實，可以認定，至於異議人所辯交通號誌
    設計不良一節，應向政府相關機關反應予以改善，在此之前，用路人仍應遵守道
    路交通號誌，並不得以此作為免責之由。從而，受處分人既有前揭違規行為，原
    處分機關據以援引上開規定，裁處受處分人罰鍰新台幣二千七百元整，並記違規
    點數三點，並無不當。本件異議為無理由，應予駁回。
四、據上論斷，應依道路交通管理處罰條例第八十七條第二項、道路交通案件處理辦
    法第十九條，裁定如主文。
中      華      民      國    九十一    年     十二     月    二十五    日
                                        臺灣臺中地方法院交通法庭
                                法  官  王  靜  秋
右正本證明與原本無異。
如不服本裁定應於送達後五日內向本院提出抗告狀。
                                            書記官
中      華      民      國    九十一    年   十二     月   二十五      日
